# 无形资产公允价值问题

提问人：gatekirk 时间：2013-10-17 20:57:32
您的意思是指如果租金低于市场价,那么低于的部分将确认为无形资产? 假设 50 年无法律问题, 公司历史账上未采用过融资租赁方式.公司历史的账上并未确认该无形资产,仅是每年支付租金,且目前仍剩下较长使用年份,这类原因一般是如何造成的?
谢谢！

回答人：chenyiwei
参照IFRS 3附录B（应用指南）中的下列内容：
Operating leases B28 The acquirer shall recognise no assets or liabilities related to an operating lease in which the acquiree is the lessee except as required by paragraphs B29 and B30. B29 The acquirer shall determine whether the terms of each operating lease in which the acquiree is the lessee are favourable or unfavourable. The acquirer shall recognise an intangible asset if the terms of an operating lease are favourable relative to market terms and a liability if the terms are unfavourable relative to market terms. Paragraph B42 provides guidance on measuring the acquisition-date fair value of assets subject to operating leases in which the acquiree is the lessor. B30 An identifiable intangible asset may be associated with an operating lease, which may be evidenced by market participants' willingness to pay a price for the lease even if it is at market terms. For example, a lease of gates at an airport or of retail space in a prime shopping area might provide entry into a market or other future economic benefits that qualify as identifiable intangible assets, for example, as a customer relationship. In that situation, the acquirer shall recognise the associated identifiable intangible asset(s) in accordance with paragraph B31. ying0518所说的就是上述B29段中的意思。

提问人：gatekirk 时间：2013-10-30 10:16:20
陈版，已找到答案了：
被投资单位个别利润表中的净利润是以其持有的资产、负债账面价值为基础持续计算的，而投资企业在取得投资时，是以被投资单位有关资产、负债的公允价值为基础确定投资成本，取得投资后应确认的投资收益代表的是被投资单位资产、负债在公允价值计量的情况下在未来期间通过经营产生的损益中归属于投资企业的部分。投资企业取得投资时被投资单位有关资产、负债的公允价值与其账面价值不同的，未来期间，在计算归属于投资企业应享有的净利润或应承担的净亏损时，应考虑被投资单位计提的折旧额、推销额以及资产减值准备金额等进行调整。
谢谢！

回答人：chenyiwei
是这样。

提问人：jyn0714 时间：2018-03-27 11:51:04
陈版，可是这个看不出合并对价分摊中确认客户资源、在手订单类的无形资产摊销年限确认方法呢？

回答人：chenyiwei
这个属于无形资产准则的规范范围（IAS 38），不属于IFRS 3的规范范围。